臺灣桃園地方法院刑事判決           100年度審易字第1522號
公  訴  人  臺灣桃園地方法院檢察署檢察官
被      告  吳民華
上列被告因竊盜案件，經檢察官提起公訴（100 年度偵字第7260
號），被告於本院準備程序進行中，就被訴事實為有罪之陳述，
經本院告知簡式審判程序意旨，並聽取公訴人及被告之意見後，
本院裁定改依簡式審判程序審理，茲判決如下：
    主      文
吳民華竊盜，累犯，處有期徒刑肆月，如易科罰金，以新臺幣壹
仟元折算壹日；又竊盜，累犯，處有期徒刑肆月，如易科罰金，
以新臺幣壹仟元折算壹日；又竊盜，累犯，處有期徒刑肆月，如
易科罰金，以新臺幣壹仟元折算壹日；又竊盜，累犯，處有期徒
刑肆月，如易科罰金，以新臺幣壹仟元折算壹日；應執行有期徒
刑壹年壹月，如易科罰金，以新臺幣壹仟元折算壹日。
    事實及理由
一、犯罪事實：吳民華前(一)於民國88、89年間因違反毒品危害防
    制條例案件，經本院以89年度訴字第1209號判決判處有期徒
    刑8 月，緩刑4 年（嗣緩刑遭撤銷）確定；(二)於90年間因違
    反毒品危害防制條例案件，經本院以90年度訴字第1001號判
    決分別判處有期徒刑7 月、5 月，應執行有期徒刑10月確定
    ；上開(一)、(二)之罪嗣經本院以91年度聲字第846 號裁定應執
    行刑為有期徒刑1 年6 月確定。(三)於90、91年間因違反毒品
    危害防制條例案件，經本院以91年度訴字第812 號判決分別
    判處有期徒刑8 月、6 月，應執行有期徒刑1 年確定；(四)於
    90年間因違反毒品危害防制條例案件，經本院以92年度訴字
    第67號判決判處有期徒刑8 月確定；(五)於90年間因贓物案件
    ，經本院以91年度易字第379 號判決判處有期徒刑4 月確定
    ；(六)於90年間因竊盜案件，經本院以91年度桃簡字第481 號
    判決判處有期徒刑4 月確定；(七)於90年間因贓物案件，經本
    院以92年度桃簡字第401 號判決判處有期徒刑4 月確定；(八)
    於91年間因搶奪案件，經臺灣高等法院以93年度上訴字第24
    18號判決判處有期徒刑4 年4 月確定；嗣經本院以96年度聲
    減字第2206號裁定，就上開(三)至(七)之罪各減刑二分之一，並
    與不得減刑之(八)之罪合併定應執行刑為5 年6 月確定。上開
    二應執行刑有期徒刑1 年6 月、5 年6 月經入監接續執行，
    於97年4 月11日假釋併付保護管束出監，迄98年1 月30日保
    護管束期滿，假釋未經撤銷，視為執行完畢（於本案均構成
    累犯）。詎其仍不知悔改，竟意圖為自己不法之所有，而基
    於竊盜之犯意，分別於(1)99年6 月中旬某日下午5 時許，在
    桃園縣中壢市○○路○ 段16號江志松任職之「飆橘網咖」內
    ，趁該店店員疏於看守之際，徒手竊取店內之液晶螢幕1 臺
    （價值新臺幣【下同】13,000元）；(2)99年7 月中旬某日下
    午6 時許，在桃園縣中壢市○○路3 號孫翠璇任職之「光速
    E 城市」網咖店內，趁該店店員疏於看守之際，徒手竊取店
    內之電腦主機1 臺（價值15,000元）；(3)99年7 月15日下午
    4 時許，在桃園縣中壢市○○路107-1 號許峰愿任職之「燦
    坤3C賣場」門口，趁該店店員疏於看守之際，徒手竊取店外
    展示之液晶電視1 臺（價值19,000元）；(4)99年6 、7 月間
    某日下午5 時許，在桃園縣平鎮市○○路○○段80號徐梓荐
    任職之「燦坤3C賣場」門口，趁該店店員疏於看守之際，徒
    手竊取店外展示之液晶電視1 臺（價值15,000元）。吳民華
    得手後均將上開物品向真實姓名年籍不詳綽號「阿明」之成
    年男子換取第一級毒品海洛因施用，嗣於99年11月10日下午
    3 時許，在新竹縣竹北市○○○路12號經警借提在監服刑之
    吳民華詢問，在犯罪偵查機關知悉上開犯罪之行為人前，即
    主動向警員承認係其所為，自首而接受裁判。案經江志松、
    孫翠璇、許峰愿、徐梓荐訴由新竹縣政府警察局移請臺灣桃
    園地方法院檢察署檢察官偵查起訴。
二、證據名稱：
  (一)被告吳民華於警詢、檢察官偵訊、本院準備程序及審判中之
    自白。
  (二)告訴人即被害人江志松、徐梓荐於警詢中之指訴，告訴人即
    被害人孫翠璇、許峰愿於警詢及檢察官偵訊中之指訴，證人
    即查獲警員蔡文炫於本院準備程序中之證述。
  (三)被告指認現場照片共9 張。
  (四)臺灣高等法院被告前案紀錄表1 份。
三、附記事項：被告於上開4 次竊盜犯行尚未被有犯罪偵查職權
    之公務員發覺犯罪人前，即主動向警員承認上開犯行均係其
    所為，此經證人即查獲警員蔡文炫於本院100 年8 月25日準
    備程序中證述明確，乃合於自首要件，爰均依刑法第62條前
    段規定，減輕其刑。
四、應適用之法條：刑事訴訟法第273 條之1 第1 項、第299 條
    第1 項前段、第310 條之2 、第454 條第1 項，刑法第320
    條第1 項、第47條第1 項、第62條前段、第41條第1 項前段
    、第8 項、第51條第5 款，刑法施行法第1 條之1 第1 項、
    第2 項前段。
五、如不服本判決，得自收受送達之翌日起10日內向本院提出上
    訴狀（應附繕本），其未敘述上訴理由者，應於上訴期間屆
    滿後20日內補提理由書狀於本院，上訴於臺灣高等法院。
本案經檢察官王碩志到庭執行職務。
中    華    民    國    100   年    9     月    16    日
                  刑事庭        法  官  潘怡華
以上正本證明與原本無異。
如不服本判決應於收受判決後10日內向本院提出上訴書狀，並應
敘述具體理由。其未敘述上訴理由者，應於上訴期間屆滿後20日
內向本院補提理由書( 均須按他造當事人之人數附繕本) 「切勿
逕送上級法院」。
                                書記官  戴育萍
中    華    民    國    100   年    9     月    16    日
附錄本案論罪科刑法條：
中華民國刑法第320 條第1 項（普通竊盜罪）
意圖為自己或第三人不法之所有，而竊取他人之動產者，為竊盜
罪，處5 年以下有期徒刑、拘役或5 百元以下罰金。